【裁判字號】    89,再抗,77
【裁判日期】    891220
【裁判案由】    侵權行為損害賠償
【裁判全文】
臺灣高等法院民事裁定  八十九年度再抗字第七七號
      聲  請  人  菲力工業股份有限公司
      法定代理人  張文慈
      聲  請  人  甲○○○○  .
                              .
右聲請人因與格傑事務所等間侵權行為損害賠償事件，對於中華民國八十九年二月二
十一日本院八十八年度抗字第四五一九號裁定，聲請再審，本院裁定如左：
      主      文
聲請駁回。
聲請訴訟費用由聲請人負擔。
      理      由
一、聲請意旨略以：原確定裁定有再審事由，爰依民事訴訟法第四百九十六條第一項
    第一款、第三款、第四款、第十一款、第十二款、第十三款及第四百九十七條等
    理由，聲請再審。
二、聲請人主張在本院未裁定前，已對承審法官聲請迴避，故本院之裁定為無效云云
    。按民事訴訟法第三十七條第一項但書規定：「但其聲請因違背第三十三條第二
    項或第三十四條第一項或第二項之規定，或顯係意圖延滯訴訟而為者，不在此限
    。」查，聲請人在提出於本院之抗告理由狀，固記載「自民國八十四年九月一日
    起迄今，所有由台北地院直升及繞道而升至高院之法官（例外將另提）應永遠迴
    避原告、上訴人、抗告人、聲請人及其客戶之所有案件」（本院八十八年度抗字
    第四五一九號卷十二頁），其係泛指本院除少數例外法官之外之所有法官應迴避
    聲請人及其客戶所有之案件，與法官迴避制度之立法意旨已有未合，況且聲請人
    並未依同法第三十四條提出能即時調查之證據釋明其原因，是依前開三十七條第
    一項但書規定，承審法官本得不停止訴訟程序之進行。聲請人執此主張本院原裁
    定有消極不適用法規、判決法院之組織不合法及應迴避之法官參與裁判云云，委
    無可採。
三、按「法院裁判適用法規或解釋法律，係依職權為之，原無待當事人提出其他判決
    以為證據。再審原告提出另一判決，利用其法律上之見解而為有利於己之主張，
    不能謂係民事訴訟法第四百九十六條第一項第十三款之新證物。」，「民事訴訟
    法第四百九十六條第一項第十二款所謂：在前已有確定判決或和解、調解或得使
    用該判決或和解、調解者，以前後兩訴之訴訟標的同一為要件」，最高法院六十
    四年度台聲字第五十八號、六十六年度台上字第一五四二號判例可資參照。本件
    之聲請人以另案之裁定認定原法院（台灣基隆地方法院）有管轄權為由，認本件
    有民事訴訟法第四百九十六條第一項第十一款、第十二款、第十三款之事由，自
    無理由。
四、據上論結，本件再審之聲請為無理由，爰裁定如主文。
中      華      民      國    八十九    年    十二    月      二十     日
                                民事第九庭
                                    審判長法  官  吳  謙  仁
                                          法  官  林  樹  埔
                                          法  官  蘇  瑞  華
右正本係照原本作成。
不得抗告。
中      華      民      國    八十九    年    十二    月      二十    日
                                          書記官  賴  以  真


司法院資訊處製作；財團法人民間司法改革基金會備份。
